【裁判字號】    90,易,793
【裁判日期】    900831
【裁判案由】    詐欺等
【裁判全文】
臺灣彰化地方法院刑事判決                            九十年度易字第七九三號
    公  訴  人  臺灣彰化地方法院檢察署檢察官
    被      告  甲○○
右列被告因詐欺等案件，經檢察官提公訴（九十年度偵字第七八三號），本院判決如
左：
    主      文
甲○○以詐術得財產上不法之利益，累犯，處拘役參拾日，拘役如易科罰金，以參佰
元折算壹日；又以加害財產之事，恐嚇他人致生危害於安全，累犯，處拘役伍拾日，
拘役如易科罰金，以參佰元折算壹日；應執行拘役柒拾日，拘役如易科罰金，以參佰
元折算壹日。
    事      實
一、甲○○前曾於民國（下同）八十三年間，因違反肅清煙毒條例案件，經本院判處
    有期徒刑三年二月確定，於八十五年十月八日假釋付保護管束，於八十七年五月
    三十一日假釋期滿執行完畢，猶不知悔改；先於八十九年七月十七日，意圖為自
    己不法之所有，在乙○○所經營，位於彰化縣鹿港鎮○○路一四二號「第一家海
    產碳烤店」，佯稱欲至該店消費，使乙○○陷於錯誤而供給價值新台幣（下同）
    一千二百三十元之食物及酒類，甲○○食用後未給付現金，簽帳後即行離去；復
    於同年八月二十一日二十二時許，甲○○手持約一尺長之刀械，再次前往前開海
    產店，以言語恐嚇乙○○：敢再要帳，將整間店砸毀，不准你開。使乙○○心生
    恐懼，致生危害於安全。
二、案經乙○○訴由台灣彰化地方法院檢察署檢察官偵查起訴。
    理      由
一、訊據被告甲○○固坦認有於右揭時地簽帳消費及二次造訪該海產店之事實，惟矢
    口否認有何恐嚇犯行，辯稱：當天我有進去店裡，但未拿刀械，也沒有說要砸店
    ，至於簽帳的錢，等領薪水再給，伊於偵訊中要給，告訴人不收云云；經查，被
    告右揭事實，業據告訴人乙○○指訴綦詳，並有簽帳單影本一紙在卷可憑，復據
    證人丙○○、黃偉華及黃正鑫到庭結證屬實，且告訴人於被告離去後即因恐懼而
    報警，所陳述內容且相符合，業經當日巡邏員警黃明發於偵訊證述甚明，並有彰
    化縣警察局鹿港分局合興分駐所受理各類案件紀錄表影本一紙在卷可稽；被告雖
    辯稱伊所欠費用等領薪再還云云，然其所消費之金額僅新台幣一千餘元，並非難
    以清償之鉅款，被告屢經告訴人催討，復經檢察官數次偵訊，皆未給付，其不法
    所有意圖甚明，另被告舉證人張棟樑為證，稱伊未持刀前往恐嚇云云，然該證人
    係被告之友人，當時並與之同往等情，業據其等述明在卷，證人己身亦恐涉及刑
    責，證言有偏頗之虞，且與事實不符，尚難採信為真，被告據此辯解並不足採；
    故本件事證明確，被告犯行堪以認定。
二、核被告所為，係犯刑法第三百三十九條第二項詐欺得利罪及同法第三百零五條恐
    嚇罪，檢察官認被告係犯刑法第三百三十九條第一項詐欺取財罪，尚有未洽，起
    訴法條應予變更。又其所犯前開二罪間，犯意各別，行為互殊，應予分論併罰。
    被告前曾於八十三年間，因違反肅清煙毒條例案件，經本院判處有期徒刑三年二
    月確定，於八十五年十月八日假釋付保護管束，於八十七年五月三十一日假釋期
    滿執行完畢，此有台灣彰化地方法院檢察署刑案資料查註紀錄表乙紙附卷可稽，
    其受此有期徒刑執行完畢後，五年以內再犯本件有期徒刑以上之罪，應依累犯規
    定加重其刑。爰審酌被告犯罪之動機、方法、手段、所得利益及生危害暨犯後態
    度等一切情狀，分別量處如主文所示之刑，並定其應執行之刑，暨諭知易科罰金
    之折算標準，以示懲儆。
三、據上論斷，應依刑事訴訟法第二百九十九條第一項前段、第三百條，刑法第三百
    零五條、第三百三十九條第二項、第一項、第四十一條第一項、第四十七條、第
    五十一條第六款，罰金罰鍰提高標準條例第一條前段、第二條，判決如主文。
本案經檢察官廖淑華到庭執行職務。
中      華      民      國      九十    年      八      月    三十一    日
                                     臺灣彰化地方法院刑事第二庭
                                        法      官   謝  仁  棠
右正本證明與原本無異。
如不服本判決，應於判決送達後十日內向本院提出上訴狀( 須附繕本 )。
告訴人或被害人對於判決如有不服具備理由請求檢察官上訴者，其上訴期間之計算係
以檢察官收受判決正本之日期為準。
                                        法院書記官   于  淑  真
中      華      民      國      九十    年      九      月      四      日
刑法第三百零五條
以加害生命、身體、自由、名譽、財產之事恐嚇他人，致生危害於安全者，處二年以
下有期徒刑、拘役或三百元以下罰金。
刑法第三百三十九條
意圖為自己或第三人不法之所有，以詐術使人將本人或第三人之物交付者，處五年以
下有期徒刑、拘役或科或併科一千元以下罰金。
以前項方法得財產上不法之利益或使第三人得之者亦同。
前二項之未遂犯罰之。


司法院資訊處製作；財團法人民間司法改革基金會備份。
